臺灣板橋地方法院刑事判決　　　　　　　 96年度訴字第105號
公　訴　人　臺灣板橋地方法院檢察署檢察官
被　　　告　甲○○
上列被告因違反毒品危害防制條例案件，經檢察官提起公訴（95
年度毒偵字第7891號），被告於準備程序中對被訴之事實為有罪
陳述，本院合議庭裁定由受命法官獨任行簡式審判程序，並判決
如下：
   主   文
甲○○施用第一級毒品，處有期徒刑柒月；又施用第二級毒品，
處有期徒刑肆月，扣案第二級毒品甲基安非他命壹包（驗餘淨重
壹點柒零公克）沒收銷燬，包裝上開第二級毒品甲基安非他命之
外包裝袋壹只沒收；應執行有期徒刑玖月，扣案第二級毒品甲基
安非他命壹包（驗餘淨重壹點柒零公克）沒收銷燬，包裝上開第
二級毒品甲基安非他命之外包裝袋壹只沒收。
    事  實
一、甲○○前於民國93年間，因持有毒品案件，經本院以94年度
    簡字第3962號判決判處拘役10日確定，於95年4 月17日易科
    罰金執行完畢（不構成累犯）。其間，於93年間，因施用毒
    品案件，經本院以93年度毒聲字第1109號裁定送勒戒處所觀
    察、勒戒後，認無繼續施用毒品之傾向，於94年2 月25日出
    所，並由臺灣板橋地方法院檢察署檢察官於94年2 月25日以
    94年度毒偵緝字第43、44號為不起訴處分確定；詎仍不知戒
    慎，於前開觀察、勒戒執行完畢後5 年內，竟又基於施用第
    一級毒品海洛因之犯意，於95年9 月25日凌晨零時許，在其
    停放於臺北市○○○路某處之車內，以將海洛因摻入香煙內
    點燃後吸食煙氣之方式，施用海洛因1 次；另又基於施用第
    二級毒品甲基安非他命之犯意，於95年9 月24日晚間10時許
    ，在其停放於臺北縣林口鄉○○○路及文化三路附近重劃區
    之車內，以將甲基安非他命置於玻璃球內燒烤後吸食煙氣之
    方式，施用甲基安非他命1 次，嗣於95年9 月25日凌晨5 時
    15分許，其駕駛車牌號碼2K-7425 號自用小客車搭載邱惠莉
    （由臺灣板橋地方法院檢察署另行偵查）行經臺北市中山區
    ○○○路與長安東路交岔路口時，為警攔檢盤查，並在甲○
    ○身上查扣其所有之甲基安非他命1 包（驗餘淨重1.70公克
    ）。
二、案經臺北市政府警察局中山分局報告臺灣臺北地方法院檢察
    署呈請臺灣高等法院檢察署檢察長令轉臺灣板橋地方法院檢
    察署檢察官偵查後起訴。
    理  由
一、認定犯罪事實所憑之證據：
(一)、訊據被告對其在上揭時間、地點，施用第一級毒品海洛因、
    第二級毒品甲基安非他命之事實，於本院審理中自白不諱，
    而其為警查獲時，經警採集之尿液檢體經送驗後，呈施用海
    洛因後代謝之嗎啡陽性反應及甲基安非他命陽性反應，有臺
    北市政府警察局偵辦毒品案件尿液檢體委驗單、臺灣尖端先
    進生技醫藥股份有限公司濫用藥物檢驗報告各1 份附卷足憑
    （見臺灣臺北地方法院檢察署95年度毒偵字第2661號偵查卷
    第60、61頁），此外，被告為警查獲時所扣得之白色透明晶
    體1 包，經鑑定，淨重1.72公克，取0.02公克化驗，餘1.70
    公克，檢出第二級毒品甲基安非他命成分，有臺北市政府警
    察局95年12月11日北市鑑毒字第702 號鑑驗通知書（附於臺
    灣板橋地方法院檢察署95年度毒偵字第7891號偵查卷第1-2
    頁）在卷可稽，足徵被告自白於前開時地，施用第一級毒品
    海洛因、第二級毒品甲基安非他命犯行應與事實相符，可以
    採信。
(二)、次按觀察、勒戒或強制戒治執行完畢釋放後，5 年內再犯施
    用第一、二級毒品之罪者，檢察官應依法追訴，毒品危害防
    制條例第23條第2 項定有明文。查被告曾於93年間，因施用
    毒品案件，經本院以93年度毒聲字第1109號裁定送勒戒處所
    觀察勒戒後，認無繼續施用毒品之傾向，於94年2 月25日出
    所，並由臺灣板橋地方法院檢察署檢察官於94年2 月25日以
    94年度毒偵緝字第43、44號為不起訴處分確定等情，有臺灣
    板橋地方法院檢察署檢察官94年度毒偵緝字第43、44號不起
    訴處分書、臺灣高等法院被告前案紀錄表附卷足參，是被告
    於觀察、勒戒執行完畢釋放後，5 年內再犯本件施用毒品罪
    ，亦甚明確。綜上，本件事證已明，被告犯行堪以認定。
二、應適用之法律、科刑審酌事由及沒收物之處理：
(一)、核被告所為，係犯毒品危害防制條例第10條第1 項之施用第
    一級毒品罪及同條例第10條第2 項之施用第二級毒品罪。其
    持有第一、二級毒品之低度行為，應各為其施用第一、二級
    毒品之高度行為所吸收，均不另論罪。
(二)、爰審酌被告曾因施用毒品犯行受觀察勒戒，仍不知悛悔，復
    犯本件之罪，惟犯後坦承犯行，態度良好，並其犯罪之動機
    、目的等一切情狀，就其所犯2 罪，分別量處如主文所示之
    刑，並定其應執行之刑，以示懲儆。
(三)、扣案之甲基安非他命1 包（驗餘淨重1.70公克）內之甲基安
    非他命，應依毒品危害防制條例第18條第1 項前段沒收銷燬
    ；另包裝前開甲基安非他命之外包裝袋1 只，乃被告所有，
    供本件施用第二級毒品犯罪所用之物，經被告供陳在卷，爰
    依刑法第38條第1 項第2 款規定沒收。
據上論斷，應依刑事訴訟法第273 條之1 第1 項、第299 條第1
項前段、毒品危害防制條例第10條第1 項、第2 項、第18條第1
項前段，刑法第11條、第51條第5 款、第38條第1 項第2 款，判
決如主文。
本案經檢察官郭季青到庭執行職務。
中　　華　　民　　國　　96　　年　　1 　　月　　31　　日
　　　　　　　　　刑事第十九庭法  官  陳明偉
以上正本證明與原本無異。
如不服本判決應於送達後10日內向本院提出上訴狀。
                              書記官  陳慧儷
中　　華　　民　　國　　96　　年　　1 　　月　　31　　日
附錄本案論罪科刑法條全文
毒品危害防制條例第十條第
施用第一級毒品者，處六月以上五年以下有期徒刑。
施用第二級毒品者，處三年以下有期徒刑。
毒品危害防制條例第十八條
查獲之第一、二級毒品及專供製造或施用第一、二級毒品之器具
，不問屬於犯人與否，均沒收銷燬之；查獲之第三、四級毒品及
製造或施用毒品之器具，無正當理由而擅自持有者，均沒入銷燬
之。但合於醫藥、研究或訓練之用者，得不予銷燬。
前項合於醫藥、研究或訓練用毒品或器具之管理辦法，由法務部
會同行政院衛生署定之。
